# 对赌形成的负债的类别划分及公允价值计量问题

提问人：huangmobaihe 时间：2019-08-03 18:12:30
求助大家一个问题，有关于交易性金融负债的，某上市公司与其以前年度收购过来的子公司的小股东存在对赌协议，以前年度都是计入到了其他应付款，根据新金融工具准则，应当调整到交易性金融负债，金额为 550 万，在合同中是明确约定的金额，请问该金额是否还需要进行公允价值估值？

回答人：chenyiwei
虽然金额是明确的，但最终是否实现具有不确定性，因此其期末公允价值不大可能等于其约定的名义金额，在公允价值计量时需考虑实现的可能性及资金时间价值等因素。